normalesp/datasets/transducers/src/primary_variants.foma
# author: Jhon Adrián Cerón-Guzmán
# email: <jacerong@unal.edu.co>
# version: 0.1
# description: la generación de variantes primarias se basa en la normalización de repeticiones para realizar una búsqueda exacta de interjecciones o en el diccionario de normalización.

source lengthening_normalisation.foma

load stack normalisation_dicc.bin
define Dicc;

define UpperSide Dicc.u;
define LowerSide Dicc.l;

define NormalisationDicc UpperSide .o. Dicc .o. [LowerSide -> ... "_NORM" || .#. _ .#.];

source interjection.foma

# Errores comunes que son fácilmente normalizables.
define CommonMisspelling [
                          [j o e e] -> j o d e r "_NORM" ,
                          [m u (i)] -> m u y "_NORM",
                          [v o (i)] -> v o y "_NORM" || .#. _ .#.
                         ];

regex LengtheningNormalisation .o. [NormalisationDicc |
                                    NormalizeInterjection |
                                    CommonMisspelling];

define PrimaryVariants;

regex PrimaryVariants;

save stack primary_variants.bin
